臺灣彰化地方法院刑事判決　　　　　　　　　　　　　九十一年度訴字第三二八號
　　公　訴　人　臺灣彰化地方法院檢察署檢察官
　　被　　　告　甲○○
右列被告因違反毒品危害防制條例案件，經檢察官提起公訴（九十一年度毒偵字第四
五六號），本院判決如左：
    主      文
甲○○連續施用第一級毒品，累犯，處有期徒刑壹年。
扣案之注射針筒肆支及塑膠袋壹個均沒收。
    事      實
一、甲○○前因逃亡及違反麻醉藥品管理條例案件，經法院分別判處有期徒刑七月、
    八月，應執行有期徒刑一年確定，並於八十六年八月十一日執行完畢後，又因施
    用第二級毒品案件，經送觀察、勒戒，認無繼續施用毒品之傾向，由本院於八十
    七年六月二十四日，以八十七年度易字第四九四號判決免刑，於同年七月二十四
    日確定，復因施用第一、二級毒品，再送觀察、勒戒，認有繼續施用毒品之傾向
    ，先送強制戒治（於八十八年十一月十六日戒治期滿），並由台灣彰化地方法院
    檢察署檢察官提起公訴，經本院於八十七年十一月十九日以八十七年度訴字第八
    六六號、台灣高等法院台中分院於八十八年三月二十四日以八十八年度上訴字第
    九六號判決，處應執行有期徒刑一年二月，於八十八年四月十二日確定。其竟再
    因施用第一、二級毒品案件，再送強制戒治，並由臺灣彰化地方法院檢察署檢察
    官提起公訴，嗣於九十年五月二十五日經本院以九十年度訴字第一九七號判處有
    期徒刑一年五月確定，並於同年六月十四日確定。詎甲○○於停止戒治付保護管
    束出所後，復基於施用第一級毒品之概括犯意，自九十一年一月初某日起至同年
    二月二十日止，連續在彰化縣田中鎮田中火車站及該鎮公園內之廁所，將第一級
    毒品海洛因摻水以針筒注射之方式，施用第一級毒品海洛因多次。於九十一年二
    月二十日下午二時四十分許，在彰化縣田中鎮○○路三六五號為警查獲，並扣得
    其所有供注射海洛因使用之針筒四支、放置施用之海洛因塑膠袋一個。
二、案經彰化縣警察局田中分局報請台灣彰化地方法院檢察署檢察官偵查起訴。
    理      由
一、右揭施用海洛因之事實，業據被告甲○○坦白承認，被告為警查獲所採尿水經送
    檢驗結果，發現有嗎啡（海洛因水解後呈嗎啡反應）陽性反應，有彰化縣衛生局
    九十一年三月四日煙檢字第九一０三七二號煙毒尿液檢驗成績書一紙可憑（見偵
    卷），此外復有注射針筒四支及塑膠袋一個扣案可資佐證，被告之自白堪以採信
    。又被告因施用第二級毒品案件，經送觀察、勒戒，認無繼續施用毒品之傾向，
    由本院於八十七年六月二十四日以八十七年度易字第四九四號判決免刑，於同年
    七月二十四日確定，復因施用第一、二級毒品，再送觀察、勒戒，認有繼續施用
    毒品之傾向，先送強制戒治（於八十八年十一月十六日戒治期滿），並由台灣彰
    化地方法院檢察署檢察官提起公訴，經本院於八十七年十一月十九日以八十七年
    度訴字第八六六號、台灣高等法院台中分院於八十八年三月二十四日以八十八年
    度上訴字第九六號判決，處應執行有期徒刑一年二月，於八十八年四月十二日確
    定，再因施用第一、二級毒品案件，再送強制戒治，並由臺灣彰化地方法院檢察
    署檢察官提起公訴，於九十年五月二十五日經本院以九十年度訴字第一九七號判
    處有期徒刑一年五月確定，並於同年六月十四日確定等情，亦有上開案號刑事判
    決、台灣高等法院被告全國前案紀錄表及台灣彰化地方法院檢察署刑案查註紀錄
    表等件足據。本件事證明確，被告犯行堪以認定。
二、核被告甲○○所為，係犯毒品危害防制條例第十條第一項之施用第一級毒品罪。
    其持有第一級毒品海洛因之行為，為施用第一級毒品海洛因之行為所吸收，不另
    論罪。其先後多次施用第一級毒品海洛因之行為，時間緊接，顯係基於概括犯意
    ，而觸犯構成要件相同之罪名，應依連續犯規定論以一罪，並加重其刑。被告前
    因逃亡及違反麻醉藥品管理條例案件，經法院分別判處有期徒刑七月、八月，應
    執行有期徒刑一年確定，並於八十六年八月十一日執行完畢，有臺灣彰化地方法
    院檢察署刑案資料查註紀錄表及臺灣高等法院被告全國前案紀錄表在卷可查，被
    告受此有期徒刑執行完畢後，五年內再犯有期徒刑以上之罪，應依累犯規定遞加
    重其刑。公訴人起訴事實雖未敘及被告自九十一年一月初某日起至同年二月十五
    日止施用第一級毒品之事實，然此部分之事實與公訴人起訴之犯罪事實具有連續
    犯之裁判上一罪之關係，為起訴效力所及，本院自應併予審究。爰審酌被告犯罪
    次數、動機、目的、方法、不知珍惜身體，因犯罪所生危害、目前在戒治處所戒
    治及犯後坦承犯行之態度等一切情狀，量處如主文所示之刑。扣案之注射針筒四
    支及塑膠袋一個，為被告所有供犯罪所用之物，均依法宣告沒收。
據上論斷，應依刑事訴訟法第二百九十九條第一項前段，毒品危害防制條例第十條第
一項，刑法第十一條前段、第五十六條、第四十七條、第三十八條第一項第二款，判
決如主文。
本案經檢察官賴志盛到庭執行職務。
中    華    民    國    九十一      年      四      月      三  十      日
                                台灣彰化地方法院刑事第二庭
                                    法      官  李  水  源
右正本證明與原本無異。
如不服本判決，應於判決送達後十日內向本院提出上訴狀( 須附繕本 )。
                                    法院書記官  廖  建  興
中    華    民    國    九十一      年      五      月        二        日
附錄本案論罪科刑法條：
毒品危害防制條例第十條第二項
施用第一級毒品者，處六月以上五年以下有期徒刑。
施用第二級毒品者，處三年以下有期徒刑。
